# 非同一控制合并取得的评估增值资产后期发生减值的处理

提问人：gulgdx 时间：2023-01-09 10:42:30
请教陈版主：
非同一控制下企业合并资产评估发生了增值，对评估增值资产确认了递延所得税负债并调整了商誉。数年后公司认为该评估增值的资产已无价值，因此对该资产全计提减值准备。在全额计提减值准备的当期，对于相应所递延所得税进行如下处理是否正确？（ 1 ）对于计提减值准备中属于评估增值部分的递延所得税余额，由于初始确认的递延所得税负债尚存在对应余额，因此借：递延所得税负债，贷：资产减值损失；（ 2 ）对于计提减值准备中属于资产原始账面价值的部分（即不包括评估增值部分）对应的递延所得税，借：递延所得税资产，贷：
资产减值损失。谢谢了！

回答人：chenyiwei
针对同一项资产，不可能同时既有可抵扣暂时性差异，又有应纳税暂时性差异。
对于原评估增值的资产后续计提减值准备的情况，应首先冲减尚未转销完毕的递延所得税负债余额。如果需计提的减值准备超出了尚未摊销完毕的原评估增值金额，导致其计提减值后的账面价值小于其计税基础的，则再 满足递延所得税资产确认条件的前提下（特别关注该资产所在子公司日后有无足够多的应纳税所得额）确认递延所得税资产。

提问人：gulgdx 时间：2023-01-16 14:31:54
再请教陈老师，“对于原评估增值的资产后续计提减值准备的情况，应首先冲减尚未转销完毕的递延所得税负债余额”，冲减递延所得税负债余额所对应科目应该是“所得税费用”而不是初始确认递延所得税负债所确认的商誉吧？
另外还有一个问题，准则解释 16 号规定“单项交易产生的资产和负债，应在交易发生时分别确认相应的递延所得税负债和递延所得税资产”（另一角度说这个事项不能净额列示）。那么，根据企业会计准则讲解（ 2010 ）：“一般情况下，在个别财务报表中，当期所得税资产与负债及递延所得税资产及递延所得税负债可以以抵销后的净额列示”，企业 2021 年及以前年度在个别报表中按净额列示的递延所得税资产负债项目并不需要追溯调整为按总额列示吧？

回答人：chenyiwei
1 、所得税费用。 2 、解释 16 号是对确认和计量领域的“初始确认豁免”的修正，但不涉及对所得税抵销列报原则的调整问题。递延所得税资产和负债的抵销列报仍参考《讲解 2010 》P285～ 286 。